Sergio Expósito

>Flutter developer

639112245 | sergioem.dev | Valencia, España

Sobre mí

Como desarrollodor con experiencia en aplicaciones móviles y desarrollo web, mi enfaque se centra en ambas campos. Actualmente, ouppo el puesto de desarrollodor de aplicaciones móviles en Hyliacom, donde me he especializado en tecnologías como Flutter, servicios web de RESTful, Ionio Framework y las plateformas Android e 10S. Mi objetivo es crear experiencias móviles excepcionales y funcionales.

Experiencia profesional

Ago.2022 - Presente | Desarrollo de aplicaciones móviles en Hyliacom,

Valencia, Es > Desarrollador encargado en la creación

- de aplicaciones móviles
- > Mantenimiento de las aplicaciones
- > Desarrollo de webservice en php

Jun.2022 - Ago.2022 | Snollocer Informática, Valencia, Es

- > Creación de sitios web con Wordpress
- > Mantenimiento de sitios web con Wordpress

Nov.2021 – Feb.2022 | Getronics - UPV Universitat Politècnica de València,

Valencia, Es > Mantenimiento de equipos con

trabajo y software

- Windows/Centos > Montaje y configuración de equipos de
- > Soporte informático al profesorado en

Habilidades

- > Lenguajes: Dart, Typescript, Javascript, PHP, Puthon, SQL
- > Frameworks: Flutter, Ionic
- Framework, React Native, Astro Framework, Angular, Laravel

Educación

2022 - EIP International Business School Máster en Desarrollo web Full-stack

2018 - Tame Formación Desarrollo de aplicaciones multiplataforma

2015 - Tame Formación Sistemas Microinformáticos y redes

Me puedes encontrar en

Github: github.com/Sergio1496
LinkedIn: linkedin.com/in/sergioexposito
Email: sergioexpositodeväqmqil.com